【裁判字號】    89,上易,943
【裁判日期】    890530
【裁判案由】    贓物
【裁判全文】
臺灣高等法院臺南分院刑事判決            八十九年度上易字第九四三號   Ｇ
      上  訴  人
      即  被  告  甲  ○  ○
右上訴人因贓物案件，不服臺灣臺南地方法院八十九年度易緝字第二十二號中華民國
八十九年二月十日第一審判決（起訴案號：臺灣臺南地方法院檢察署八十八年度偵字
第四六九五號），提起上訴，本院判決如左：
      主      文
原判決撤銷。
甲○○收受贓物，處拘役參拾日，如易科罰金以參佰元折算壹日。
      事      實
甲○○明知蘇建章（真正姓名年籍住所不詳）於民國（下同）八十七年八月中旬，在
台南縣仁德鄉，所持交之發票人張唐榮名義、付款人高雄銀行三多分行、帳號第１０
２２０─１號、支票號碼ＫＡＰ0000000號、發票日八十七年九月十五日、面
額新台幣八萬七千五百元之支票一紙係屬贓物（張唐榮於八十六、七年間失竊時為空
白支票，係不詳姓名人所偽造，無證據證明甲○○知情係偽造之支票），竟仍加以收
受持交不知情之石得易（另為不起訴處分）扺付貨款，嗣石得易再輾轉持向陳志文（
另為不起訴處分）調借現款時，始為警循線查獲。案經台灣台南地方法院檢察署檢察
官自動檢舉偵查起訴。
      理      由
一、訊據上訴人即被告甲○○，固不諱言有右揭收受蘇建章所交付之系爭支票，並進
    而持交石得易用以扺付貨款之事實；惟矢口否認有何收受贓物之犯行，並辯稱：
    該支票係蘇建章持向其調現而來，當時不知該支票係失竊且係偽造之支票云云。
    經查系爭支票既經被害人張唐榮迭指稱原係空白支票，而於八十六、七年間所失
    竊不移，則系爭支票係屬贓物已明；另被告自承系爭支票係其持交石得易扺付貨
    款，既亦據證人石得易所供明，並有該支票扣案為憑，亦堪信實。茲所應審究者
    ，厥為被告如何自蘇建章處取得系爭支票之原因而已，卷考被告初於偵查中稱：
    係蘇建章以該支票支付貨款而來云云，嗣在原審及本院審理時則改稱：係蘇建章
    持系爭支票向其調現而來云云，已見其先後所供情節不一互相矛盾，且蘇建章微
    論係持票扺付貨款或持票調現，衡情當與被告甚為熟稔，乃被告迄未能明確陳明
    該所謂蘇建章之真正姓名年籍住處供法院查證，亦見其所稱蘇建章持票扺付貨款
    或持票調現云者，顯非事實難予遽信，蓋被告苟悉系爭支票係贓物，其縱屬至愚
    亦不致收受之用以扺付貨款或憑供調現，而落得日後血本無歸之理，是被告必係
    於明知系爭支票係屬贓物時，因一時貪念及心存僥倖且無何對價下，收受蘇建章
    所交付之系爭支票，始有其意義。綜上足認被告所辯前情，要屬畏罪卸責之飾詞
    ，無足取信。本件事證已臻明確，被告之犯行洵堪認定，應予依法論科。
二、核被告所為係犯刑法第三百四十九條第一項之收受贓物罪，公訴人認係犯同條第
    二項之故買贓物罪，因遍查卷證並無證據證明係被告買受，起訴法條尚有未洽，
    惟因起訴之社會基本犯罪事實相同，自應將起訴法條予以變更。原審認被告罪證
    明確，予以論罪科刑，固非無見；惟查原判決未認定被害人張唐榮原所失竊之支
    票係空白支票，且認被告係收受支票用以扺付貨款，均有違事實真象而有錯誤。
    被告上訴意旨，否認犯罪，指摘原判決不當，雖非可取；惟原判決既有可議，自
    應由本院將原判決予以撤銷改判。爰審酌被告之素行良好查無犯罪前科、且其僅
    因一時貪念致罹刑章、所收受之贓物價值亦非甚鉅、暨其犯後未能坦承犯行等一
    切情狀，改對其量處拘役三十日，並諭知如易科罰金以三百元折算一日之標準，
    以資懲儆。
三、據上論斷，應依刑事訴訟法第三百六十九條第一項前段、第三百六十四條、第三
    百條、第二百九十九條第一項前段，刑法第三百四十九條第一項、第四十一條，
    罰金罰鍰提高標準條例第一條前段、第二條，判決如主文。
本案經檢察官楊秀美到庭執行職務。
中    華    民    國      八十九      年      五      月      三十      日
                                  臺灣高等法院臺南分院刑事第二庭
                                      審判長法官  游    明    仁
                                            法官  蘇    重    信
                                            法官  林    永    茂
右正本證明與原本無異。
不得上訴。
                                      法院書記官  楊    清    旺
中    華    民    國      八十九      年      五      月      三十一    日
附錄法條：
刑法第三百四十九條第一項：收受贓物者，處三年以下有期徒刑、拘役或五百元以下
                          罰金。


司法院資訊處製作；財團法人民間司法改革基金會備份。
